【裁判字號】    99,簡上,1103
【裁判日期】    991223
【裁判案由】    詐欺
【裁判全文】
臺灣板橋地方法院刑事判決            99年度簡上字第1103號
上  訴  人  顏水錦
公  訴  人  臺灣板橋地方法院檢察署檢察官
上列上訴人即被告因詐欺案件，不服本院99年度簡字第6790號，
中華民國99年8 月19日第一審判決（聲請簡易判決處刑案號：99
年度偵字第16811 號），提起上訴，本院管轄之第二審合議庭判
決如下：
    主  文
上訴駁回。
顏水錦緩刑貳年。
    事實及理由
一、本案經原審審理結果，以被告顏水錦係犯刑法第30條第1 項
    前段、第339 條第1 項之幫助詐欺取財罪，而引用刑事訴訟
    法第449 條第1 項前段、第3 項、第454 條第2 項，刑法第
    33 9條第1 項、第30條、第41條第1 項前段、刑法施行法第
    1 條之1 第1 項、第2 項前段，逕以簡易判決處刑，量處被
    告拘役40日，並諭知如易科罰金，以新臺幣（下同）1,000
    元折算1 日，其認事用法及量刑均無不當，應予維持，並引
    用原審判決書及聲請簡易判決處刑書所記載之事實、證據及
    理由（惟聲請簡易判決處刑書犯罪事實欄倒數第4 行「分別
    」應予刪除外，餘均詳如附件）。
二、上訴人即被告上訴意旨略以：其對原審判決認定之事實均坦
    承，然其願意與告訴人劉欣宜和解，請求法院給與自新機會
    等語。
三、程序方面：按刑事訴訟法第159 條第1 項雖規定，被告以外
    之人於審判外之言詞或書面陳述，除法律有規定外，不得作
    為證據。惟同法第159 條之5 第1 、2 項已規定，經當事人
    於審判程式同意作為證據，法院審酌該言詞陳述或書面陳述
    作成時之情況，認為適當者，亦得為證據。當事人、代理人
    或辯護人於法院調查證據時，知有第159 條第1 項不得為證
    據之情形，而未於言詞辯論終結前聲明異議者，視為有前項
    之同意（指同條第1 項之同意作為證據），此乃第159 條第
    1 項所容許，得作為證據之例外規定之一；本案被告及檢察
    官於言詞辯論終結前，均未就本院所調查之證據主張有刑事
    訴訟法第159 條第1 項不得為證據之情形，本院覆審酌各該
    證據作成時並無違法及證明力明顯過低之瑕疵等情況，認為
    適當，是本案經調查之證據均有證據能力，合先敘明。
四、訊據上訴人即被告對於原審判決認定之犯罪事實均坦承不諱
    ，核與告訴人劉欣宜於警詢時之指述相符，復有被告於中華
    郵政股份有限公司昌盛郵局所申設帳號00000000000000001
    號帳戶之原始開戶資料、自民國99年3 月25日起迄同年4 月
    2 日止之帳戶交易明細資料查詢表各1 份在卷可參，及告訴
    人所提出之臺灣土地銀行存摺交易明細影本1 份附卷可憑。
    綜上，本件事證明確，被告犯行堪以認定。原審以上述法條
    ，予以論罪科刑，其認事用法並無違誤，量刑亦屬妥適，惟
    查，被告業與告訴人於本院99年11月19日準備程序時達成和
    解，並於99年11月22日已匯款2 萬元至告訴人帳戶，然此皆
    屬原審判決後始發生之事實，原審自無從加以審酌，即難以
    此遽指原審之量刑有何不當之處，故被告之上訴顯無理由，
    應予駁回。惟查被告前未曾因故意犯罪受有期徒刑以上刑之
    宣告，有臺灣高等法院被告全國前案紀錄表在卷可憑，而其
    係因一時失慮，而觸犯刑罰，事後已坦承犯行，深具悔意，
    復已與告訴人於本院以2 萬元達成和解，且將前開款項匯入
    告訴人帳戶，有本院99年11月19日準備程序筆錄、上海商業
    儲蓄銀行匯出匯款申請書各1 份在卷可憑（見本院卷第2頁
    至第4 頁、第27頁）；本院綜合上開各情，認對其宣告之刑
    以暫不執行為適當，爰依刑法第74條第1 項第1 款規定，併
    予宣告緩刑2 年，以啟自新。
據上論斷，應依刑事訴訟法第455 條之1 第1 項、第3 項、第
368 條、第373 條，刑法第74條第1 項第1 款，判決如主文。
本案經檢察官黃致中到庭執行職務。
中    華    民    國    99    年    12    月    23    日
                  刑事第十四庭  審判長法  官  吳幸娥
                                      法  官  廖欣儀
                                      法  官  傅明華
上列正本證明與原本無異。
本件不得上訴。
                                      書記官  蔡一如
中    華    民    國    99    年    12    月    24    日

司法院資訊處製作；財團法人民間司法改革基金會備份。
